臺灣新竹地方法院刑事判決　　　　　　　　　　　　　九十一年度訴字第三七二號
　　公　訴　人　臺灣新竹地方法院檢察署檢察官
　　被　　　告　乙○○
右列被告因偽造有價證券等案件，經檢察官提起公訴（九十一年度偵字第一一二一號
），本院判決如左：
    主  文
乙○○連續行使偽造信用卡，處有期徒刑肆月，如易科罰金以參佰元折算壹日，緩刑
貳年。扣案之遠東國際商業銀行股份有限公司信用卡壹張（卡號：00000000
00000000號）沒收。
    事  實
一、乙○○於民國九十年八月中旬，透過跳蚤雜誌之廣告，以每張新臺幣（下同）五
    百元之價格，向一真實姓名、年籍不詳，綽號「阿忠」之成年男子購買二張上已
    有「林建興」簽名之偽造信用卡，其中一張係偽造遠東國際商業銀行股份有限公
    司（下簡稱遠東銀行）之信用卡，卡號：0000000000000000號
    （另一張偽造之信用卡，於乙○○被逮捕前，經乙○○丟棄而不見，故無從查知
    係以何銀行之名義偽造），明知所購得之上開信用卡係偽造，竟意圖為自己不法
    之所有，基於行使偽造信用卡之概括犯意，先於九十一年二月二十日下午三時五
    十三分許，在位於新竹市○○路三○○號之「亞太量販店」內，購買二十瓶「人
    頭馬新卓越特優ＸＯ」（單價為二千一百八十五元，總計四萬三千七百元）及一
    包洋芋片（八十九元），並持上開偽造之遠東銀行之信用卡交予收銀人員，嗣經
    以電腦連線確認該卡為「沒收卡」後，由該店之帳管中心人員將該偽造信用卡剪
    斷收回管中心，而未得逞；復於同日下午四時十五分許，持另一張偽造之信用卡
    ，在「亞太量販店」內，購買ＭｏｔｏｒｏｌＶ六○全配行動電話二支（單價為
    一萬六千九百九十元，總計三萬三千九百八十元），經帳管中心之人員以電腦連
    線查詢結果確認該卡為偽造信用卡後，立即報警，乙○○見其所持之該偽造信用
    卡仍無法刷卡消費時，即刻取回該卡，並將之丟棄於不詳地點而欲逃離現場，經
    「亞太量販店」之保全人員及趕至現場之警員當場逮捕，並扣得上開已剪斷之偽
    造遠東銀行信用卡一張。
二、案經新竹市警察局第二分局報請臺灣新竹地方法院檢察署檢察官偵查起訴。
    理  由
一、右揭事實，迭據被告於警訊、偵查及本院調查、審理時坦白承認，並據證人即「
    亞太量販店」人員蘇雅明、戴瑜婷暨證人即遠東銀行人員甲○○、吳明芳分於警
    訊、偵查證述綦詳，並有「亞太量販店」送貨單二紙、扣押物品清單一件在卷足
    憑。再者，經本院依職權囑託財團法人聯合信用卡處理中心，就扣案之遠東銀行
    信用卡之真偽鑑定結果認：經檢視卡片版面印刷之發卡銀行名稱（遠東商銀）與
    卡號所屬發卡銀行（匯豐銀行）不符，且印刷之圖文明顯較真卡模糊，至防偽雷
    射圖案亦欠缺立體感及簽名條上無特殊水文，均可判斷其偽造不實之處，：：該
    張信用卡係偽卡為無誤等情，此有該中心九十一年六月二十七日（九一）連卡商
    管第○四六號函一件在卷足稽。本件事證明確，被告犯行堪以認定，應依法論科
    。
二、核被告乙○○所為，係犯刑法第二百零一條之一第二項行使偽造信用卡罪及同法
    第三百三十九條第三項、第一項之詐欺取財未遂罪。被告所犯前開行使偽造信用
    卡罪與詐欺取財未遂罪之間，有方法結果之牽連關係，應依刑法第五十五條規定
    ，從一重之行使偽造信用卡罪處斷。又被告先後二次行使偽造信用卡之犯行，均
    時間緊接，方法相同，各觸犯構成要件相同之罪名，顯均係基於概括犯意反覆為
    之，應依刑法第五十六條連續犯之規定論以一罪，並依法加重其刑。爰審酌被告
    因一時貪念，致罹刑章，及其行使偽造信用卡之張數、對被害人造成之損害，兼
    衡其行為對於社會金融交易秩序影響程度等一切情狀，量處如主文所示之刑，並
    諭知易科罰金之折算標準。末查被告前未曾犯罪受有期徒刑以上刑之宣告，有臺
    灣新竹地方法院檢察署刑案資料查註紀錄表及臺灣高等法院被告全國前案紀錄表
    各一份在卷可稽，其於犯後亦頗具悔意，經此刑之宣告後，應知警惕而無再犯之
    虞，本院認其所受宣告之刑以暫不執行為適當，爰併予以宣告緩刑二年，以啟自
    新。扣案之遠東銀行信用卡一張（卡號：0000000000000000號
    ），應依刑法第二百零五條規定沒收之，至另一張偽造之信用卡，據被告陳稱業
    已丟棄，既以費失，故不予宣告沒收，附此敘明。
據上論斷，應依刑事訴訟法第二百九十九條第一項前段，刑法第五十六條、第二百零
一條之一第二項、第三百三十九條第三項、第一項、第五十五條、第四十一條第一項
前段、第七十四條第一款、第二百零五條，罰金罰鍰提高標準條例第一條前段、第二
條，判決如主文。
本案經檢察官劉邦繡到庭執行職務。
中      華      民      國    九十一      年      八      月    七      日
                                臺灣新竹地方法院刑事第二庭
                                    法  官   魏  瑞  紅
右正本證明與原本無異。
如不服本判決，應於判決送達後十日內向本院提出上訴狀( 應附繕本 )，上訴於
臺灣高等法院。
                                    書記官   陳  凰  榆
中      華      民      國    九十一      年      八      月    七      日
附錄本案論罪科刑法條：
刑法第二百零一條之一
意圖供行使之用，而偽造、變造信用卡、金融卡、儲值卡或其他相類作為簽帳、提款
、轉帳或支付工具之電磁紀錄物者，處一年以上七年以下有期徒刑，得併科三萬元以
下罰金。
行使前項偽造、變造之信用卡、金融卡、儲值卡或其他相類作為簽帳、提款、轉帳或
支付工具之電磁紀錄物，或意圖供行使之用，而收受或交付於人者，處五年以下有期
徒刑，得併科三萬元以下罰金。
刑法第三百三十九條
意圖為自己或第三人不法之所有，以詐術使人將本人或第三人之物交付者，處五年以
下有期徒刑、拘役或科或併科一千元以下罰金。
以前項方法得財產上不法之利益或使第三人得之者，亦同。
前二項之未遂犯罰之。
